臺灣高等法院臺中分院交通事件裁定　　100年度交抗字第602號
抗　告　人
即受處分人　莊榮龍
上列抗告人因違反道路交通管理處罰條例聲明異議案件，不服臺
灣臺中地方法院中華民國100年6月13日裁定（100年度交聲字第
1117、1118、1119、1120、1121、1122、1123、1124、1125號
），提起抗告，本院裁定如下：
    主  文
抗告駁回。
    理  由
一、本件抗告意旨略以：原審裁定只以法令角度切入，敘明法律
    送達程序駁回抗告人即受處分人（下稱抗告人）莊榮龍之聲
    明異議，抗告人自無言以對，但當郵務士送達郵件無法獲得
    當事人或相關人收執時，會將郵件寄存於郵局為期3個月，
    並製作通知書2份，1份黏貼於受處分人住居所門首，另1份
    置於送達處所信箱或適當位置以為送達，寄件單位就此認定
    完成送達程序，惟如當日因人為或不可抗拒情事（如黏貼不
    牢、放置地方風大吹走了...），使抗告人無法得知有此郵
    件，那不是太過冤枉而造成損失，雖法律前不言假設，而整
    體事件為抗告人違規後，郵務士於99年11月底至12月初（因
    未收執，日期無法得知）送達補繳通行費及作業處理費催繳
    通知單至抗告人住所，並於99年12月9日寄存太平郵局，也
    就是說前開郵件仍在郵局內，至今未有領取，當如何解釋呢
    ？又抗告人第一階段未收到通知，導致補繳時間已過，舉發
    違反道路交通管理事件通知單（以下簡稱舉發通知單）於10
    0年2月1日送達無法投遞，同年2月8日再次送達，抗告人成
    功收執，原審法院裁定書送達至抗告人住所時，也經成功收
    取，且抗告人於收受前開舉發通知單後，因有疑義，自當會
    前往遠通電收股份有限公司（以下簡稱遠通電收公司）詢問
    事情之原委及補繳相關費用，盡繳費義務並至監理站填單敘
    述理由。綜觀上述，抗告人無刻意逃避繳費或有拒收郵件情
    事，只因第一次送達時，抗告人全然不知情，且郵件仍在郵
    局內未領取，故無法完成補繳程序，才被罰緩，如此因果關
    係抗告人實難接受，退萬步而言，ETC未扣款成功應補繳費
    用，不補繳費用會被罰鍰，此乃眾所皆知之事，再怎麼去思
    考這樣的事件，當然會以兩害相權取其輕之方式為之，更何
    況抗告人僅是一般工人階級人士，當無可能故為逃避不補繳
    費用，為此請改予免除罰鍰等語。
二、按「汽車行駛於應繳費之公路、橋樑、隧道或輪渡，不依規
    定繳費者，處汽車所有人或駕駛人新臺幣3000元以上6000以
    下罰鍰，並追繳欠費。」，為道路交通管理處罰條例第27條
    第1項所明定。次按汽車駕駛人行經設有收費站之道路，不
    依規定停車繳費，當場不能或不宜攔截製單舉發者，得逕行
    舉發；逕行舉發，應記載車輛牌照號碼、車型等可資辨明之
    資料，以汽車所有人為被通知人製單舉發，道路交通管理處
    罰條例第7條之2第1項第6款、第4項亦有規定。又汽車通行
    於應繳通行費之公路，經收費站不依規定繳費者，徵收機關
    應向其追繳通行費及加收追繳作業費用；前項追繳作業費用
    包含車籍資料查詢費、照片費、帳單列印費、掛號郵資費、
    人工作業費及繳款手續費，各該費用由徵收機關核定之；有
    前揭違規行為者，另由公路主管機關依道路交通管理處罰條
    例第27條規定處罰之；車輛不依規定繳納通行費，營運單位
    之自動收費系統應將該用路人車輛之車種、牌照號碼、通行
    時間、地點、行駛方向等予以記錄並照相或錄影存記；營運
    單位應依交通部高速公路局查明之車籍資料，製發「補繳通
    行費及作業處理費通知單」，追繳通行費並加收作業處理費
    用，此於公路通行費徵收管理辦法第15條及交通部臺灣區○
    道○○○路局電子收費申裝及欠費追繳作業注意事項第13條
    第1項、第2項前段亦設有明文。再依違反道路交通管理事件
    統一裁罰基準表所定，汽車行駛於應繳費之公路、橋樑、隧
    道或輪渡，不依規定繳費遭警舉發，而於期限內繳納罰鍰或
    到案聽候裁決者，處新臺幣（下同）3000元罰鍰，並追繳欠
    費。
三、本院查：
（一）本件原處分機關即交通部公路總局臺中區監理所（下稱原
      處分機關）以抗告人所有之車牌號碼6K-3810號自用小客
      車，於附表編號一至九所示之違規時間、地點，均因汽車
      行駛於應繳費之公路不依規定繳費（卡片餘額不足），經
      附表編號一至九所示之舉發單位分別製單舉發。抗告人於
      應到案期限前到案陳訴，原處分機關函轉交通部臺灣區○
      道○○○路局古坑收費站（以下簡稱古坑收費站）查證，
      經該站於100年2月25日以高古稽字第1000000291號函復後
      ，抗告人仍有不服，原處分機關遂於100年3月15日掣發如
      附表所示之裁決書，裁處如附表所示之裁決內容等情，有
      舉發通知單、原處分機關裁決書各9件、臺中區監理所交
      通陳述單1紙、古坑收費站100年2月25日高古稽字第10000
      00291號函文1份（見原審卷第8-17、22、20頁）在卷可稽
      。
（二）又抗告人所有上開自用小客車，分別於附表編號一至九所
      示之違規時間、地點，因卡片餘額不足致未完成扣款，而
      經國道高速公路局委託遠通電收公司依交通部臺灣區○道
      ○○○路電子收費申裝及欠費追繳作業注意事項規定，以
      「補繳通行費及作業處理費通知單」通知抗告人應於99年
      12月27日以前補繳費用，抗告人逾期未繳等情，亦有採證
      相片9幀及高速公路局委託遠通電收股份有限公司補繳通
      行費及作業處理費用通知單9份（見原審卷第8-12、24-50
      頁）在卷可憑。是抗告人確有如附表編號一至九所示「汽
      車行駛於應繳費之公路不依規定繳費，經通知限期補繳，
      仍未繳納」之違規行為，足以認定。惟關於汽車行駛於應
      繳納通行費之國道高速公路未依規定繳納時，應由營運單
      位即遠通電收公司寄發補繳通行費通知單通知用路人補繳
      ，逾期未繳納者，再移送依道路交通管理處罰條例第27條
      第1項規定逕行舉發。準此，裝設「ｅ通機」而行駛ETC車
      道之車輛，若有未完成扣款情形，即應定期予用路人補繳
      費用之期限，在該補繳期限屆至前，用路人是否有「不依
      規定繳費」之違規行為，仍屬不確定狀態，尚無從據為舉
      發，故應認於補繳費用期限屆滿後仍未補繳，其違規行為
      始行成立，是本件受處分人違規時間應以繳費期限屆滿之
      翌日即如附表編號一至九所示之違規時間，方屬正確，原
      處分機關在前開9份裁決書以車輛通過收費站之時間為抗
      告人之違規時間，尚有未洽，此部分應予更正為如附表編
      號一至九所示之違規時間。
（三）抗告人雖稱其並未收受上開補繳通知單云云，然按「處理
      違反道路交通管理事件，有關文書送達之程序，依行政程
      序法之規定。」，違反道路交通管理事件統一裁罰標準及
      處理細則第5條亦定有明文。而行政程式法中對於文書送
      達，於應受送達人之住居所、事務所或營業所為之；於應
      送達處所不獲會晤應受送達人時，得將文書付與有辨別事
      理能力之同居人、受僱人或應送達處所之接收郵件人員；
      又送達不能依前開方式為之者，得將文書寄存送達地之地
      方自治或警察機關，並作送達通知書兩份，1份黏貼於應
      受送達人住居所、事務所、營業所或其就業處所門首，另
      1 份交由鄰居轉交或置於該送達處所信箱或其他適當位置
      ，以為送達，行政程序法第72條第1項前段、第73條第1項
      、第74條第1項分別著有明文。另行政文書依行政程序法
      第74條第1項規定為寄存送達者，如確已完成文書寄存於
      地方自治、警察機關或郵政機構，並製作送達通知單2份
      ，1 份黏貼於送達處所之門首，另1份交由鄰居轉交或置
      於送達處所信箱或其他適當位置時，無論應受送達人實際
      上何時受領文書，均以寄存之日期視為收受送達之日期，
      而發生送達之效力（最高行政法院95年度裁字第634號裁
      判要旨參照）。查抗告人於89年8月24日將戶籍遷入「（
      改制前）臺中縣太平市○○里○○路82巷3號」後，迄今
      尚未遷出，有抗告人之「個人基本資料查詢結果」1份在
      卷可考（見原審卷第51頁），且抗告人於聲明異議狀亦載
      明其住址為上開設籍地址，有前開聲明異議狀在卷可稽（
      見原審卷第2頁）。又上開「補繳通行費及作業處理費通
      知單」9份係經營運單位遠通電收公司委由郵政機關以掛
      號方式郵寄送達至抗告人之上開住所地址即「（改制前）
      臺中縣太平市○○里○○路82巷3號」，因均未獲會晤抗
      告人本人，亦無受領文書之同居人、受雇人或應受送達處
      所之接收郵件人員，乃均於99年12月9日經送達郵局之郵
      務士將該通知單寄存在送達地之太平郵局，並均作送達通
      知書2份，1份黏貼於受處分人住居所門首，另1份置於送
      達處所信箱或適當位置以為送達等情，有前揭「補繳通行
      費及作業處理費通知單」影本暨高速公路局委託遠通電收
      公司辦理電子收費業務送達證書影本各9份（見原審卷第
      24-50頁）在卷可按，依前揭說明，則上開補繳通行費通
      知單，均已於繳款期限99年12月27日以前合法寄存送達與
      抗告人而生效力，且不因抗告人實際上有無領取而有異。
      是抗告人對於已合法送達之催繳通知單，未依規定於期限
      內補繳通行費，自已有道路交通管理處罰條例第27條第1
      項所定之「汽車行駛於應繳費之公路不依規定繳費，經通
      知限期補繳，仍未繳納」之違規行為。故如附表編號一至
      九所示舉發機關依前揭法律規定，逕行製單舉發，原處分
      機關並據以裁處抗告人罰鍰各3000元，均無違誤。又抗告
      人雖於收受舉發通知單後之100年2月13日，已補繳原應繳
      納之通行費及作業處理費，有交通部臺灣區○道○○○路
      局委託遠通電收股份有限公司補繳通行費及作業處理費通
      知單1件（見原審卷第23頁）附卷可稽。惟依道路交通管
      理處罰條例第27條第1項之規定，行駛於應繳費之公路，
      不依規定繳費者，除應對之處以罰鍰外，並應追繳欠費。
      是抗告人於遭舉發後始自行補繳通行費，僅係履行其原應
      負之責任，抗告人事後補為繳款，並不足以影響其已然成
      立之行駛於應繳費之公路而不依規定繳費之違規行為，附
      此敘明。
（四）抗告人就前開法定寄存送達之效力，以假設性之送達通知
      可能黏貼不牢或被風吹走云云而為質疑，及以抗告人其他
      收受送達之情形、前開補繳通知書仍寄存在郵局內未經其
      領取、其非刻意拒收郵件等語而提出抗告，依前揭說明，
      均尚無可採。又抗告人復以其非故意逃避繳費，請求免除
      罰鍰等語而為抗告；惟按人民違反法律上之義務而應受行
      政罰之行為，法律無特別規定時，並不以出於故意為必要
      ，於存有過失之責任條件下，仍應予處罰，且應受行政罰
      之行為，僅須違反禁止規定或作為義務，而不以發生損害
      或其危險為其要件者，推定為有過失，於行為人不能舉證
      證明自己無過失時，即應受處罰（司法院大法官會議釋字
      第275號解釋意旨參照）。是縱抗告人非有不補為繳費之
      故意，然抗告人於上開補繳通行費通知單經依法合法送達
      後，疏未於期限內補為繳費，仍難謂無過失，自非可據此
      主張免責，抗告人此部分之抗告意旨，亦為無理由。綜上
      所述，原審裁定以抗告人所有之前開自小客車，確有行駛
      於應繳費之公路不依規定繳費9次之違規事實，認原處分
      機關依道路交通管理處罰條例第27條第1項之規定，各予
      以裁處罰鍰3000元，並無不合，因而駁回抗告人之聲明異
      議，並無違誤。基上說明，抗告人猶執前詞提起抗告為無
      理由，應予駁回。
據上論結，依道路交通事件處理辦法第25條，刑事訴訟法第412
條，裁定如主文。
中    華    民    國   100    年    8     月    11    日
            刑事第八庭  審判長法  官  羅  得  村
                              法  官  劉  榮  服
                              法  官  李  雅  俐
以上正本證明與原本無異。
不得再抗告。
                              書記官  李  妍  嬅
中    華    民    國   100    年    8     月    11    日
附    表：
┌──┬──────┬───────┬────┬────┬────┬──────┐
│編號│舉發違規通知│ 違 規 事 實  │違規地點│舉發單位│裁決內容│補繳通行費及│
│    │單字號      │              │        │        │        │            │
│    ├──────┼───────┤        │        │（處罰）│作業處理費通│
│    │裁決書字號  │ 違 規 時 間  │        │        │        │知單送達日期│
├──┼──────┼───────┼────┼────┼────┼──────┤
│ 1  │公警局交字第│汽車行駛於應繳│古坑收費│內政部警│罰鍰新臺│帳單編號：  │
│    │ZHP015500號 │費之公路不依規│站南（第│政署國道│幣(下同 │00000000000 │
│    │            │定繳費（卡片餘│10車道）│公路警察│)3,000元│號補繳通知單│
│    ├──────┤額不足）（99年│        │局第八警│        │於99年12月9 │
│    │中監違字第裁│11月13日16時0 │        │察隊古坑│        │日寄存送達（│
│    │60-ZHP015500│分過違規地點，│        │分隊    │        │掛號郵寄至受│
│    │號          │經通知補繳，繳│        │        │        │處分人戶籍地│
│    │            │費期限99年12月│        │        │        │臺中縣太平市│
│    │            │27日止未補繳）│        │        │        │『現為臺中市│
│    │            ├───────┤        │        │        │太平區』儀東│
│    │            │99年12月28日  │        │        │        │路82巷3號， │
│    │            │              │        │        │        │依法寄存太平│
│    │            │              │        │        │        │郵局，補繳通│
│    │            │              │        │        │        │知單及高速公│
│    │            │              │        │        │        │路局委託遠通│
│    │            │              │        │        │        │電收公司送達│
│    │            │              │        │        │        │證書見本院卷│
│    │            │              │        │        │        │第24至26頁）│
├──┼──────┼───────┼────┼────┼────┼──────┤
│ 2  │公警局交字第│汽車行駛於應繳│白河收費│內政部警│罰鍰    │帳單編號：  │
│    │ZHQ014221號 │費之公路不依規│站南（第│政署國道│3,000元 │00000000000 │
│    │            │定繳費（卡片餘│10 車道 │公路警察│        │號補交通知單│
│    ├──────┤額不足）（99年│）      │局第八警│        │於99年12月9 │
│    │中監違字第裁│11月13日16時23│        │察隊白河│        │日寄存送達（│
│    │60-ZHQ014221│分過違規地點，│        │分隊    │        │掛號郵寄至受│
│    │號          │經通知補繳，繳│        │        │        │處分人戶籍地│
│    │            │費期限99年12月│        │        │        │臺中縣太平市│
│    │            │27日止未補繳）│        │        │        │『現為臺中市│
│    │            ├───────┤        │        │        │太平區』儀東│
│    │            │99年12月28日  │        │        │        │路82巷3號， │
│    │            │              │        │        │        │依法寄存太平│
│    │            │              │        │        │        │郵局，補繳通│
│    │            │              │        │        │        │知單及高速公│
│    │            │              │        │        │        │路局委託遠通│
│    │            │              │        │        │        │電收公司送達│
│    │            │              │        │        │        │證書見本院卷│
│    │            │              │        │        │        │第27至29頁）│
├──┼──────┼───────┼────┼────┼────┼──────┤
│ 3  │公警局交字第│汽車行駛於應繳│善化收費│內政部警│罰鍰    │帳單編號：  │
│    │ZHR014327號 │費之公路不依規│站南（第│政署國道│3,000元 │00000000000 │
│    │            │定繳費（卡片餘│11車道）│公路警察│        │號補繳通知單│
│    ├──────┤額不足）（99年│        │局第八警│        │於99年12月9 │
│    │中監違字第裁│11月13日16時52│        │察隊善化│        │日寄存送達（│
│    │60-ZHR014327│分過違規地點，│        │分隊    │        │掛號郵寄至受│
│    │號          │經通知補繳，繳│        │        │        │處分人戶籍地│
│    │            │費期限99年12月│        │        │        │臺中縣太平市│
│    │            │27日止未補繳）│        │        │        │『現為臺中市│
│    │            ├───────┤        │        │        │太平區』儀東│
│    │            │99年12月28日  │        │        │        │路82巷3號， │
│    │            │              │        │        │        │依法寄存太平│
│    │            │              │        │        │        │郵局，補繳通│
│    │            │              │        │        │        │知單及高速公│
│    │            │              │        │        │        │路局委託遠通│
│    │            │              │        │        │        │電收公司送達│
│    │            │              │        │        │        │證書見本院卷│
│    │            │              │        │        │        │第30至32頁）│
├──┼──────┼───────┼────┼────┼────┼──────┤
│ 4  │公警局交字第│汽車行駛於應繳│田寮收費│內政部警│罰鍰    │帳單編號：  │
│    │ZEQ016197號 │費之公路不依規│站南（第│政署國道│3,000元 │00000000000 │
│    │            │定繳費（卡片餘│10車道）│公路警察│        │號補繳通知單│
│    ├──────┤額不足）（99年│        │局第五警│        │於99年12月9 │
│    │中監違字第裁│11月13日17時09│        │察隊田寮│        │日寄存送達（│
│    │60-ZEQ016197│分過違規地點，│        │分隊    │        │掛號郵寄至受│
│    │號          │經通知補繳，繳│        │        │        │處分人戶籍地│
│    │            │費期限99年12月│        │        │        │臺中縣太平市│
│    │            │27日止未補繳）│        │        │        │『現為臺中市│
│    │            ├───────┤        │        │        │太平區』儀東│
│    │            │99年12月28日  │        │        │        │路82巷3號， │
│    │            │              │        │        │        │依法寄存太平│
│    │            │              │        │        │        │郵局，補繳通│
│    │            │              │        │        │        │知單及高速公│
│    │            │              │        │        │        │路局委託遠通│
│    │            │              │        │        │        │電收公司送達│
│    │            │              │        │        │        │證書見本院卷│
│    │            │              │        │        │        │第33至35頁）│
├──┼──────┼───────┼────┼────┼────┼──────┤
│ 5  │公警局交字第│汽車行駛於應繳│田寮收費│內政部警│罰鍰    │帳單編號：  │
│    │ZEQ016198號 │費之公路不依規│站北（第│政署國道│3,000元 │00000000000 │
│    │            │定繳費（卡片餘│9車道） │公路警察│        │號補繳通知單│
│    ├──────┤額不足）（99年│        │局第五警│        │於99年12月9 │
│    │中監違字第裁│11月13日21時02│        │察隊田寮│        │日寄存送達（│
│    │60-ZEQ016198│分過違規地點，│        │分隊    │        │掛號郵寄至受│
│    │號          │經通知補繳，繳│        │        │        │處分人戶籍地│
│    │            │費期限99年12月│        │        │        │臺中縣太平市│
│    │            │27日止未補繳）│        │        │        │『現為臺中市│
│    │            ├───────┤        │        │        │太平區』儀東│
│    │            │99年12月28日  │        │        │        │路82巷3號， │
│    │            │              │        │        │        │依法寄存太平│
│    │            │              │        │        │        │郵局，補繳通│
│    │            │              │        │        │        │知單及高速公│
│    │            │              │        │        │        │路局委託遠通│
│    │            │              │        │        │        │電收公司送達│
│    │            │              │        │        │        │證書見本院卷│
│    │            │              │        │        │        │第36至38頁）│
├──┼──────┼───────┼────┼────┼────┼──────┤
│ 6  │公警局交字第│汽車行駛於應繳│善化收費│內政部警│罰鍰    │帳單編號：  │
│    │ZHR014330號 │費之公路不依規│站北（第│政署國道│3,000元 │00000000000 │
│    │            │定繳費（卡片餘│8車道） │公路警察│        │號補繳通知單│
│    ├──────┤額不足）（99年│        │局第八警│        │於99年12月9 │
│    │中監違字第裁│11月13日21時18│        │察隊善化│        │日寄存送達（│
│    │60-ZHR014330│分過違規地點，│        │分隊    │        │掛號郵寄至受│
│    │號          │經通知補繳，繳│        │        │        │處分人戶籍地│
│    │            │費期限99年12月│        │        │        │臺中縣太平市│
│    │            │27日止未補繳）│        │        │        │『現為臺中市│
│    │            ├───────┤        │        │        │太平區』儀東│
│    │            │99年12月28日  │        │        │        │路82巷3號， │
│    │            │              │        │        │        │依法寄存太平│
│    │            │              │        │        │        │郵局，補繳通│
│    │            │              │        │        │        │知單及高速公│
│    │            │              │        │        │        │路局委託遠通│
│    │            │              │        │        │        │電收公司送達│
│    │            │              │        │        │        │證書見本院卷│
│    │            │              │        │        │        │第39至41頁）│
├──┼──────┼───────┼────┼────┼────┼──────┤
│ 7  │公警局交字第│汽車行駛於應繳│白河收費│內政部警│罰鍰    │帳單編號：  │
│    │ZHQ014225號 │費之公路不依規│站北（第│政署國道│3,000元 │00000000000 │
│    │            │定繳費（卡片餘│9車道） │公路警察│        │號補繳通知單│
│    ├──────┤額不足）（99年│        │局第八警│        │於99年12月9 │
│    │中監違字第裁│11月13日21時34│        │察隊白河│        │日寄存送達（│
│    │60-ZHQ014225│分過違規地點，│        │分隊    │        │掛號郵寄至受│
│    │號          │經通知補繳，繳│        │        │        │處分人戶籍地│
│    │            │費期限99年12月│        │        │        │臺中縣太平市│
│    │            │27日止未補繳）│        │        │        │『現為臺中市│
│    │            ├───────┤        │        │        │太平區』儀東│
│    │            │99年12月28日  │        │        │        │路82巷3號， │
│    │            │              │        │        │        │依法寄存太平│
│    │            │              │        │        │        │郵局，補繳通│
│    │            │              │        │        │        │知單及高速公│
│    │            │              │        │        │        │路局委託遠通│
│    │            │              │        │        │        │電收公司送達│
│    │            │              │        │        │        │證書見本院卷│
│    │            │              │        │        │        │第42至44頁）│
├──┼──────┼───────┼────┼────┼────┼──────┤
│ 8  │公警局交字第│汽車行駛於應繳│古坑收費│內政部警│罰鍰    │帳單編號：  │
│    │ZHP015502號 │費之公路不依規│站北（第│政署國道│3,000元 │00000000000 │
│    │            │定繳費（卡片餘│9車道） │公路警察│        │號補繳通知單│
│    ├──────┤額不足）（99年│        │局第八警│        │於99年12月9 │
│    │中監違字第裁│11月13日21時56│        │察隊古坑│        │日寄存送達（│
│    │60-ZHP015502│分過違規地點，│        │分隊    │        │掛號郵寄至受│
│    │號          │經通知補繳，繳│        │        │        │處分人戶籍地│
│    │            │費期限99年12月│        │        │        │臺中縣太平市│
│    │            │27日止未補繳）│        │        │        │『現為臺中市│
│    │            ├───────┤        │        │        │太平區』儀東│
│    │            │99年12月28日  │        │        │        │路82巷3號， │
│    │            │              │        │        │        │依法寄存太平│
│    │            │              │        │        │        │郵局，補繳通│
│    │            │              │        │        │        │知單及高速公│
│    │            │              │        │        │        │路局委託遠通│
│    │            │              │        │        │        │電收公司送達│
│    │            │              │        │        │        │證書見本院卷│
│    │            │              │        │        │        │第45至47頁）│
├──┼──────┼───────┼────┼────┼────┼──────┤
│ 9  │公警局交字第│汽車行駛於應繳│名間收費│內政部警│罰鍰    │帳單編號：  │
│    │ZGQ022614號 │費之公路不依規│站北（第│政署國道│3,000元 │00000000000 │
│    │            │定繳費（卡片餘│9車道） │公路警察│        │號補繳通知單│
│    ├──────┤額不足）（99年│        │局第七警│        │於99年12月9 │
│    │中監違字第裁│11月13日22時17│        │察隊名間│        │日寄存送達（│
│    │60-ZGQ022614│分過違規地點，│        │分隊    │        │掛號郵寄至受│
│    │號          │經通知補繳，繳│        │        │        │處分人戶籍地│
│    │            │費期限99年12月│        │        │        │臺中縣太平市│
│    │            │27日止未補繳）│        │        │        │『現為臺中市│
│    │            ├───────┤        │        │        │太平區』儀東│
│    │            │99年12月28日  │        │        │        │路82巷3號， │
│    │            │              │        │        │        │依法寄存太平│
│    │            │              │        │        │        │郵局，補繳通│
│    │            │              │        │        │        │知單及高速公│
│    │            │              │        │        │        │路局委託遠通│
│    │            │              │        │        │        │電收公司送達│
│    │            │              │        │        │        │證書見本院卷│
│    │            │              │        │        │        │第48至50頁）│
└──┴──────┴───────┴────┴────┴────┴──────┘